臺灣臺北地方法院交通事件裁定　　　　　　　　　九十一年度交聲字第一二八號
　　異議人即
　　受處分人　甲○
右列受處分人因違反道路交通管理處罰條例案件，對於台北市交通事件裁決所中華民
國九十一年七月十二日所為之處分（原處分案號為：北市裁三字第車裁二二－Ｚ00
000000號），聲明異議，本院裁定如左：
    主  文
異議駁回。
    理  由
一、按汽車行駛高速公路應依速限標誌指示，高速公路交通管制規則第五條已有明定
    。又汽車行駛於高速公路，而不遵管制之規定者，處汽車駕駛人新臺幣（下同）
    三千元以上六千元以下罰鍰，道路交通管理處罰條例第三十三條第一項定有明文
    ，並應另依同條例第六十三條第一項第一款規定，記違規點數一點。
二、本件受處分人即異議人甲○，於民國九十一年五月十五日零時二十分許，駕駛車
    牌號碼ＹＤ–九三八一號自用小客車，在國道一號公路南向一五二公里最高速限
    九○公里處，以時速一○九公里行駛，超速十九公里，而為內政部警政署國道公
    路警察局第三警察隊以當場攔停，並以受處分人所有之汽車有違反道路交通管理
    處罰條例第三十三條第一項規定之事實掣單逕行舉發，嗣受處分人簽收舉發違反
    道路交通管理事件通知單，並於舉發通知單上所載應到案日期前向原處分機關提
    出申訴，經原處分機關函請原舉發單位調查結果，仍認受處分人有違反道路交通
    管理處罰條例第三十三條第一項之違規行為，原處分機關乃依道路交通管理處罰
    條例第三十三條第一項、及違反道路交通管理事件統一裁罰基準表之規定裁處受
    處分人罰鍰三千元，並依道路交通管理處罰條例第六十三條第一項記違規點數一
    點。
三、受處分人聲明異議意旨乃就駕駛上開車號自小客車號於前揭時地以時速一○九公
    里行駛為警攔停之事實直承無諱，惟否認有何違反道路交通管理處罰條例第三十
    三條第一項之行為，具狀辯稱略以：政府已宣導高速公路全面開放限速為一○○
    公里，且該路段僅又二個示意不清限速牌又無明顯警示速限下降云云。經查：右
    揭違規事實，有舉發通知單一紙附卷可證。而交通警察掣單舉發違反道路交通管
    理處罰條例所列之違規事實，本質上為行政處分，係公務員基於職務上之權力，
    依法就特定之具體事件所為之具公法上效果之單方面行政行為，基於公務員為公
    法上行為具有公信力之原則，該行政行為當可被推定為真正，其據以依法處分之
    事實認定亦為正確無誤。再者，交通部台灣區○道○○○路局雖於九十年十一月
    間將國道一號全線速率調整為每小時一百公里，但對國道一號長陡坡之危險路段
    降速部分亦一併註明調整為九十公里，有內政部警政署國道公路警察局第三警察
    隊九十一年九月二日公警國三交字第○九一○○一四○四四號函檢附之交通部台
    灣區○道○○○路局九十年十一月十九日管九十第二三七三七號函在卷可稽，參
    以國道一號屬長陡坡之南向一五二公里一五○公尺處有架空速限九十公里標誌、
    八五○公尺處有外側速限九十公里標誌，均清晰可見，無標示不清之處，亦有照
    片三紙附卷足考。綜上勾稽以觀，受處分人所為上開辯解，無非係卸責之詞，不
    足採信。其駕車行駛高速公路超速行駛之違規行為，堪以認定明確，從而原處分
    機關依行為時道路交通管理處罰條例第三十三條第一項，裁處受處分人三千元罰
    鍰之處分，並記違規點數一點。核無違誤。本件聲明異議為無理由，應予駁回。
據上論斷，應依道路交通案件處理辦法第十九條，裁定如主文。
中      華      民      國      九十一      年      十      月    八    日
                                臺灣臺北地方法院交通法庭
                                      法  官  吳  定  亞
右正本證明與原本無異。
如不服本裁定，應於送達後五日內，向本院提出抗告狀。
                                      書記官  巫  美  華
中      華      民      國      九十一      年      十      月    八    日
